臺灣士林地方法院刑事判決
111年度審易字第225號
公  訴  人  臺灣士林地方檢察署檢察官
被      告  李奇威


上列被告因業務侵占案件，經檢察官提起公訴（110年度調偵字
第1315號），本院合議庭因被告於準備程序就被訴事實為有罪之
陳述，裁定由受命法官獨任進行簡式審判程序並判決如下：
    主  文
李奇威犯業務侵占罪，處有期徒刑柒月。緩刑叁年，並應依本院
一一一年審附民移調字第一七二號調解筆錄所載內容，向被害人
億普媒體股份有限公司支付財產上之損害賠償。
    事實及理由
一、按簡式審判程序之證據調查，不受第159條第1項之限制，刑
    事訴訟法第273條之2定有明文，是於行簡式審判程序之案件
    ，被告以外之人於審判外之陳述，除有其他不得作為證據之
    法定事由外，應認具有證據能力。本件所援引被告李奇威以
    外之人於審判外之陳述，因本案採行簡式審判程序，復無其
    他不得作為證據之法定事由，依上說明，應認均有證據能力
    。
二、本件事實、證據及應適用之法條，除均引用檢察官起訴書之
    記載（如附件）外，更正及補充如下：
　㈠事實部分：檢察官起訴書附表客戶公司欄編號3關於「神『華』
    通訊行」之記載，應更正為「神『話』通訊行」；其編號27關
    於「『華雄』國際有限公司」之記載，應更正為「『雄華』國際
    有限公司」；其編號40關於「宥達通訊『管』」之記載，應更
    正為「宥達通訊『館』」。
　㈡證據部分補充：被告李奇威於本院準備程序之自白。
　㈢爰以行為人之責任為基礎，並審酌被告前無任何犯罪科刑紀
    錄，此有卷附之臺灣高等法院被告前案紀錄表可按，素行尚
    佳，惟其不思循正途牟取財物，而擅自將其業務上持有保管
    之加盟金挪作私用，致告訴人億普媒體股份有限公司受損害
    ，殊值非難，兼衡其犯後自始坦認犯行，於審判中與告訴人
    公司成立調解，有本院111年審附民移調字第172號調解筆錄
    （下稱本案調解筆錄，見本院卷第43至44頁）在卷為憑，確
    見悔悟之態度，併考量告訴人公司受損害之程度、被告為大
    學肄業之智識程度、未婚，現為營業小客車駕駛，與母親同
    住之家庭經濟與生活狀況，及其犯罪之動機、目的、手段等
    一切情狀，量處如主文所示之刑，資為懲儆。
　㈣復查被告前未曾因故意犯罪受有期徒刑以上刑之宣告，此有
    上開前案紀錄表附卷可佐，其因一時失慮，致罹刑章，犯後
    已坦承犯行，且與告訴人公司成立調解，顯有懊悔，已如前
    述，又告訴人公司亦表同意予被告附條件緩刑宣告之自新機
    會，有本案調解筆錄可按，本院認被告歷此偵審程序及科刑
    宣告之教訓後，當知警惕而無再犯之虞，其所受宣告之刑以
    暫不執行為適當，爰依刑法第74條第1項第1款之規定，併宣
    告緩刑3年，用啟自新，以勵來茲。又為確保緩刑之宣告能
    收具體之成效，兼顧告訴人公司之權益，督促被告確實履行
    其提出對於告訴人公司之支付，併依刑法第74條第2項第3款
    之規定，命被告於緩刑期內，應依本案調解筆錄所載內容，
    向被害人即告訴人公司支付財產上之損害賠償，以觀後效。
    再此部分乃緩刑宣告附帶之條件，依刑法第74條第4項之規
    定，其得為民事強制執行名義，且依刑法第75條之1第1項第
    4款之規定，被告如有違反上揭所應負擔、履行之義務情節
    重大，足認原宣告之緩刑難收其預期效果，而有執行刑罰之
    必要者，得撤銷緩刑之宣告，併此指明。
　㈤本件被告業務侵占如起訴書犯罪事實欄一及附表所示之金額
    計新臺幣208萬2,255元，核屬其本案之犯罪所得，本應依刑
    法第38條之1第1項前段、第3項之規定，宣告沒收及追徵；
    然被告於審判中業與告訴人公司成立調解，已如前述，且亦
    依約付訖首期賠償金額，固然尚有餘款待履行給付，難謂屬
    刑法第38條之1第5項規定文義所指「已實際合法發還被害人
    」情形，但審酌該規定旨在保障被害人因犯罪所生之求償權
    （立法理由參照），而被告依成立調解內容，乃應如數賠償
    告訴人公司，已達沒收制度剝奪被告犯罪利得之立法目的，
    且該調解筆錄既得為民事強制執行之執行名義，告訴人公司
    之求償權亦已獲相當之確保，若再對被告為沒收或追徵之宣
    告，實有過苛之虞，爰就被告上開犯罪所得，依刑法第38條
    之2第2項之規定，不予宣告沒收或追徵。
據上論結，應依刑事訴訟法第273條之1第1項、第284條之1、第2
99條第1項前段、第310條之2、第454條第2項，刑法第336條第2
項、第74條第1項第1款、第2項第3款、第38條之2第2項，刑法施
行法第1條之1第1項，判決如主文。　　　
本案經檢察官劉孟昕提起公訴，檢察官江玟萱到庭執行職務。
中　　華　　民　　國　　111 　年　　4 　　月　　12　　日
                  刑事第九庭法  官  李冠宜
以上正本證明與原本無異。　　　　　　　　
如不服本判決應於收受送達後20日內向本院提出上訴書狀，並應
敘述具體理由。其未敘述上訴理由者，應於上訴期間屆滿後20日
內向本院補提理由書（均須按他造當事人之人數附繕本）「切勿
逕送上級法院」。
因疫情而遲誤不變期間，得向法院聲請回復原狀。
　                          書記官  杜依玹　　　　　
中　　華　　民　　國　　111 　年　　4 　　月　　14　　日
附錄：本案論罪科刑法條全文
中華民國刑法第336條
對於公務上或因公益所持有之物，犯前條第1項之罪者，處1年以
上7年以下有期徒刑，得併科15萬元以下罰金。
對於業務上所持有之物，犯前條第1項之罪者，處6月以上5年以
下有期徒刑，得併科9萬元以下罰金。
前二項之未遂犯罰之。